# 认缴还没有出资的长期股权投资怎么进行账务处理

提问人：vienne007 时间：2018-02-25 15:33:14
请问，母公司本年新设一家子公司，由于没有完全出资到位，年末长期股权投资按照实缴出资记账，合并层面也是抵销实缴的，是这样处理吗？ 还没有出资到位的认缴部分怎么办？ 2018 年 2 月份补齐了全部出资需要处理吗？
谢谢！

回答人：chenyiwei
一般可以这样处理，只在实缴出资时，股东才确认为长期股权投资，被投资公司才确认权益增加。 但是，如果根据被投资公司章程和股东之间的协议约定，本企业实际享有权益和孙怡的比例大于实缴出资比例，则应就超出部分确认一项长期股权投资和负债。但该项负债并不是代表对被投资公司的应付出资款，而是对其他股东承担的一项补偿出资义务。